# 请教陈版，可供金融出售资产划分后修改的问题

提问人：南茜 时间：2020-04-01 08:05:16
陈版主，您好！请教一个问题，新金融工具准则出来后，我公司公告了会计政策变更，对新金融工具准则核算的原则，进行了说明，但是并没有说明公司的可供出售金融资产实施新金融工具准则后，具体指定到哪个科目。 2019 年公布的一季报、半年报和三季报，我公司均将可供出售金融资产列式在“ 其他权益工具投资”科目， 2019 年末，我公司投资部反馈，公司持有的没有重大影响的权益性投资，其目的是为了出售，处置时需要计入损益，故公司年底将这部分投资，从“其他权益工具投资”，调整到了“其他非流动金融资产”，并且 2019 年度处置了一笔没有重大影响的权益投资，账面上产生了较大金额的收益，公司计入了“投资收益”科目。
2019 年度审计，审计师认为，公司虽然董事会没有明确将以前的可供出售金融资产指定为“其他权益工具投资”，但是公司在 2019 年公告的一季报、半年报、三季报均在“其他权益工具”列式，原则上，一经指定，不得随意变更。但是公司确实持有这些权益的目的，是为了以后出售，确实处置时，希望将处置差额计入损益。
请问陈版主，关于这种情况，公司需要履行什么程序吗？是否需要董事会重新出一个议案，对该事项进行表决，并进行会计差错更正？即在 2019 年报出具时一并进行差错更正是否妥当？谢谢。

回答人：chenyiwei
建议与交易所沟通，对前期已公告的季报和半年报进行差错更正，同时董事会通过决议明确这些金融资产的应有分类，并按更正后的分类重新进行会计处理。会计差错更正的程序与信息披露按照《公开发行证券的公司信息披露编报规则第 19 号——财务信息的更正及相关披露（ 2020 年修改）》相关规定执行。
本年度审计时，可能要考虑这一情况对内部控制审计意见类型的影响。